# 征地

提问人：cpab 时间：2017-05-27 20:54:27
企业因城镇整体规划公共利益进行搬迁，收到政府从财政预算直接拨付的搬迁补偿款，与政府部门签订的补偿协议约定，按房屋、土地评估值及施工期间影响公司的经营产生的损失进行补偿。公司并无新建的计划。请教：此是否只能按解释 3 号进行账务处理，是否可以按处置固定资产、无形资产、政府补助进行账务处理。理由按公允价值交易。

回答人：chenyiwei
不可以。既然解释 3 号对这类搬迁补偿款的会计处理已经作出了明确的特别规定，则应当照此执行。